臺灣基隆地方法院民事裁定　　　　　 100年度消債更字第27號
聲　請　人
(即債務人)　陳宥蓁
非訟代理人　張金盛律師
上列聲請人聲請消費者債務清理（更生）事件，本院裁定如下：
    主  文
債務人陳宥蓁自中華民國100年10月14日12時起開始更生程序。
聲請人其餘之聲請駁回。
命司法事務官進行本件更生程序。
    理  由
一、按「債務人無擔保或無優先權之債務總額未逾新臺幣一千二
    百萬元者，於法院裁定開始清算程序或宣告破產前，得向法
    院聲請更生。」消費者債務清理條例第42條第１項定有明文
    。又「法院開始更生程序之裁定，應載明其年、月、日、時
    ，並即時發生效力。」同法第45條第１項亦定有明文。
二、本件聲請意旨略以：伊有不能清償債務之情事，前已提出債
    權人清冊，以書面向最大債權金融機構安泰商業銀行請求共
    同協商債務清償方案，並協商成立，初時繳款已覺係勉強負
    擔，惟伊仍依約繳納協商款項，嗣因失業，一時無法覓得適
    合之工作，現又需分擔父母之扶養費，故繳納19期協商款項
    後即無力負擔，又伊無擔保或無優先權之債務總額未逾新臺
    幣1200萬元，復未經法院裁定開始清算程序或宣告破產，爰
    向本院聲請更生等語。並提出財產及收支狀況說明書、債權
    人清冊、債務人清冊、聲請人之戶籍謄本及身分證影本、協
    議書及無擔保債務還款計劃影本、聯合徵信資料、自國稅局
    取得之財產資料影本、勞工保險被保險人投保資料、安泰銀
    行存摺影本及各類支出之單據影本等件為證。
三、查聲請人主張之上開事實，業據其提出財產及收支狀況說明
    書、債權人清冊、債務人清冊、聲請人之戶籍謄本及身分證
    影本、協議書及無擔保債務還款計劃影本、聯合徵信資料、
    自國稅局取得之財產資料影本、勞工保險被保險人投保資料
    、安泰銀行存摺影本及各類支出之單據影本等件為證，經核
    屬實，聲請人之主張自堪信為真實；而本件又查無聲請人有
    消費者債務清理條例第６條第３項、第８條及第46條所定各
    種應裁定駁回其更生聲請之事由存在，故聲請人聲請更生，
    為有依據，應予准許。至以後之更生程序，則依消費者債務
    清理條例第16條第１項之規定，命司法事務官進行之。又聲
    請人所提出之債務人清冊上原未填載有任何債務人，惟聲請
    人於本院調查時既稱伊向銀行借款係為借予伊胞弟陳威佑還
    債，則聲請人即為陳威佑之債權人，應另據實陳報債務人清
    冊到院，以利與債權人擬定更生方案，併予敘明。
四、本件聲請人聲請更生，本院已予准許，如上所述，依法各種
    訴訟及執行程序即不得開始或繼續（參見消費者債務清理條
    例第48條第２項），故聲請人聲請本院裁定為保全處分，已
    無必要，應不准許。
五、依消費者債務清理條例第45條第１項、第16條第１項，裁定
    如主文。
中    華    民    國    100   年    10    月    14    日
                  民事庭法      官  林金發
一、以上正本係照原本作成。
二、對本裁定不得抗告。
三、本裁定已於中華民國100年10月14日12時整公告。
中    華    民    國    100   年    10    月    14    日
                        法院書記官  林建清